

Pedro Gabriel Mendonça Eugelmi

Estudante de Tecnologia em busca de oportunidades

Email: Pedrogabrielmendy@gmail.com Telefone:(18) 9916-67627

SOBRE MIM

Sou um estudante de 19 anos apaixonado por programação, busco minha primeira oportunidade para compartilhar minha paixão e habilidades.

Dedico diariamente aos estudos para me tornar um desenvolvedor melhor, trabalhando com HTML, CSS, JavaScript, TypeScript e React. Atualmente, estou focado em aprimorar meus conhecimentos em Next.js!

CURSOS EXTRACURRICULARES

- HTML & CSS B7web
- Javascript & Typescript B7web
- Git & Github B7web
- ReactJS B7web
- Lógica da Programação Curso em vídeo
- MySQL- Curso em Vídeo
- Desenvolvimento de Games Cenaic

EXPERIENCIA PROFISSIONAL

Setor de Trocas - 01/02/2023 - Atualmente Bandeirante supermercados Empacotador - 01/12/2020 - 01/02/2023 Bandeirante Supermercados Jovem Aprendiz - 04/04/2019 - 10/11/2020 Bandeirante Supermercados

LINKS PROFISSIONAIS

Site Pessoal: https://pedroeugelmi.github.io/Portfolio/Portfolio/Index.html Repositório Git Hub: https://github.com/Pedro-Eugelmi LinkedIN: https://www.linkedin.com/in/pedro-eugelmi-3124a323a/

FORMAÇÃO

Instituto Federal de Educação, Ciência e Tecnologia de São Paulo

Sistemas Para Internet - 3° Semestre

Etec Doutor Renato Cordeiro

Ensino Médio

OUTRAS HABILIDADES

- Montagem e desmontagem de computadores .
- Conhecimento dos principais componentes de hardware de computadores
- Instalação e configuração de periféricos, como placas de rede e som.
- Pacote Office (Word, Excel, PowerPoint, Outlook):

IDIOMAS

- Inglês Avançado
- Português(Nativo)